---
title: "ADVENT OF CODE"
description: | 
  Atividades do Day 3 do desafio Advent of Code
date: "`r Sys.Date()`"
author:
  - first_name: "Alberson"
    last_name: "Miranda"
    url: https://datamares.netlify.app/
    affiliation: Banestes SA
    affiliation_url: https://www.banestes.com.br
output: distill::distill_article
---

```{r config, include = FALSE}

knitr::opts_chunk$set(
    echo = TRUE
)

here::i_am("day_3/day_3.Rmd")

```

# PROBLEMA 1: COUNTING TREES

O problema consiste em dizer quantas árvores serão achadas quando seguimos uma rota me diagonal, sendo 3 casas para a direita e 1 para baixo.

```{r}

# Importando arquivo
data = read.delim(
  here::here("day_3/data.txt"),
  header = FALSE
)

# visualizando
head(data)
```

Primeiramente, devemos contar a quantidade de linhas:

```{r}

nrow(data)
```

Depois, verificar quantos caracteres há em cada string:

```{r}

nchar(data[1, ])
```

Então, a cada 11 linhas deve-se retornar para o início da linha. A posição selecionada será o resto da divisão por 11.

```{r}

x_ini = 1
n_trees = 0

for (i in seq_len(nrow(data))) {

  if (x_ini == 0) {
    x_ini = nchar(data[i, ])
  }

  if (substr(data[i, ], x_ini, x_ini) == "#") {
    n_trees = n_trees + 1
  }

  x_ini = (x_ini + 3) %% nchar(data[i, ])
}
```
